臺灣臺北地方法院民事簡易判決
110年度北簡字第14110號
原      告  賴韻文  

被      告  溫正鐘  
訴訟代理人  洪毅軒  
上列當事人間損害賠償事件，原告提起附帶民事訴訟，經本院刑
事庭以110年度審交簡附民字第12號裁定移送，於民國111年3月7
日言詞辯論終結，本院判決如下：
    主    文
被告應給付原告新臺幣97,893元，及自民國110年3月25日起至清
償日止按年息百分之5計算之利息。
原告其餘之訴駁回。
本判決第1項得假執行；被告如以新臺幣97,893元為原告預供擔
保，得免為假執行。
原告其餘假執行之聲請駁回。
    事實及理由
一、原告主張、聲明：被告於民國109年5月21日下午6時許，駕
    駛車牌號碼000-0000號自用小客車，竟疏未注意，貿然右轉
    過失撞及原告騎乘車牌號碼000-0000號普通重型機車（下稱
    系爭機車），使原告受有左手肘挫傷併擦傷、右臀挫傷及左
    腳踝扭傷併擦傷等傷害（下稱系爭傷害）。原告依侵權行為
    法律關係請求金額如下：㈠醫療費用：至國泰醫院及整形外
    科看診2,855元、智信診所1,000元、保安堂看診10次9,850
    元、土城整形外科410元、米蘭診所雷射治療79,000元，共
    計新臺幣（下同）93,115元，有診斷證明單及醫療單據；㈡
    財物損失：機車維修費4,000元、安全帽980元、手機維修費
    9,100元，共計14,080元，有損壞照片可證；㈢交通費用：前
    往國泰醫院8趟4,050元、智信診所4趟560元、保安堂11趟2,
    420元、土城長庚醫院2趟2,000元及米蘭診所350元，共計9,
    380元；㈣工作損失：因系爭車禍休養五個月、看醫生，收入
    減半，總計薪資損失為578,004元(請求其中22萬元，本院卷
    第113頁)，有在職證明、請假證明可證；㈤慰撫金213,425元
    (本院卷第113頁)：被告一開始還用5百元打發，說會賠償醫
    藥費，惟嗣致電予被告時其態度不佳。車禍當下被告不但沒
    關心，還勸阻原告上救護車治療，並欺辱原告稱我年紀小不
    懂，責罵原告。醫生說因原告受過太大的傷痕，要定期追蹤
    治療，且有走路拐之後遺症。所有整形外科醫生都說傷痕只
    能淡化，沒辦法消失不見。原告為嘉南藥理大學醫務管理科
    系健康產業，在學期間參加很多課程，興趣也是保健、美容
    、健身等，對名譽造成極大損失。且因系爭車禍致心理壓力
    極大，導致長很多痘痘面皰，對職業生涯影響很大，需額外
    買保養品、保健品、營養品、化妝品，及花錢看皮膚科治療
    ，並為治療系爭傷害忍受皮肉之苦，打麻醉、雷射、針療、
    電療、推拿等。原告至今一直處於驚嚇及陰影中，導致工作
    效能無法正常呈現，常忘東忘西，受主管的苛責，甚至工作
    不保。現在亦對於騎車開車有很深的恐懼感，而影響未來工
    作狀況，並因此轉換跑道，從原本四萬元的薪資掉到現在兩
    萬多的薪資。原告前從事勞力工作，常需碰到水、清潔劑、
    吸塵器、搬家具、搬重物收納、較危險之擦窗戶工作等，因
    傷勢致有慣性扭傷、抽筋、抽痛，導致工作班量減，舊有的
    定期客戶無法承接，而薪資減少。原告原有在極限健身房運
    動，因受傷緣故請假，無法去訓練，也沒辦法轉換跑道當健
    身房教練，只能從事健身諮詢顧問之工作，對工作生涯有極
    大影響。原告休假時間有做網路拍賣，會去景點拍照，從事
    很多戶外活動，因傷痕導致沒自信，無法好好攝影做自己喜
    愛的事情。上開損害，原告總計請求55萬。並聲明：被告應
    給付原告55萬元，及自起訴狀繕本送達翌日起至清償日止，
    按年息百分之5計算之利息；願供擔保請准宣告假執行。
二、被告答辯、聲明：對侵權行為不爭執，同意給付醫療費用14
    ,115元(不包括下述爭執部分)。原告之土城醫院診斷證明書
    ，對於其醫美費用整形外科之手術治療係屬醫學美容治療，
    非一般傷害之必要醫療行為，被告認為並無醫美之必要，因
    手肘及腳踝部傷口並非明顯易察覺之部位，他人無法查知，
    並不影響他人對原告外貌之評價，且原告也尚未產生實際損
    失。就機車損失4,000元部分，被告不爭執109年5月21日原
    告所提之機車修理費用，但需依行政院頒定之動產折舊率考
    量，折舊後應為400元，另請原告提出修復費用支付證明。
    就財物損失手機維修費用9,100元，經查詢網路市場行情約
    為2,000元，故認其修復金額應以實際市場價值內修復，另
    安全帽損失980元，被告不爭執，但需依行政院頒定之動產
    折舊率考量，折舊後應為98元。就原告請求工作損失部分，
    其應提出所得稅扣繳憑證，以確認其合法受領薪資金額，如
    未提供應以最低薪資24,000元計算，因原告請求之期間與實
    際常理應休養時間差異過大，就現有資料僅能核給擦挫傷，
    常理應休養期間一周共計5,600元，其餘請求應無理由。同
    意給付原告交通費用共9,380元。系爭車禍造成原告損害一
    事，被告對此深感惋惜，原告主張之精神慰撫金，以目前可
    得確認傷情實有過高，考量對造後續復原等狀況與雙方經濟
    能力等，認為應以2萬元為宜，依上，原告合理之請求金額
    應為55,193元。並聲明：原告之訴駁回，如受不利判決願供
    擔保請免假執行。
三、本院判斷的簡要說明：
(一)不爭執事項：被告對原告成立侵權行為；願賠償原告除醫美
    外的醫療費用14,115元；交通費用9,380元(本院卷第163頁
    、第165頁)。
(二)爭執事項：原告其餘醫療費用、物品賠償費用及精神慰撫金
    的請求，是否有當?　
　1.關於米蘭診所雷射治療79,000元：原告雖提出土城醫院診斷
    證明書(本院卷第135頁)、米蘭時尚診所收據及名片(本院卷
    第136-137頁)，已經被告抗辯並無必要，且查，診斷證明書
    所載之肥厚性疤痕，因為涉及受傷後的傷口照護等，無法認
    定是被告侵權行為所當然造成，該診斷證明書也沒有認定原
    告的傷勢為何一定須要以醫美除疤，況且，傷口合併傷勢僅
    6.2公分，所在位置又在左手肘及左足踝，在沒有客觀的鑑
    定報告認定確有雷射治療必要的情形下，並無法僅依上述的
    證據，認定原告此部分的請求，可以採取。
　2.工作損失22萬元：依原告所提的國泰醫院診斷證明書(本院
    卷第259頁)，雖載明：據病患述，需接受雷射治療，使用矽
    膠膏，宜休養五個月。但查，該診斷證明書已明示係依原告
    自行陳述所為的判斷，況且該診斷明書的時間為109年11月6
    日，與其前同年8月20日的診斷證明書(本院卷第130頁)，顯
    不相同，8月20日的診斷證明書，並無該需要休養的記載，
    故依原告本件所受傷勢及一般情形，原告因受傷需要休息無
    法工作而得請求的工作損失約為15天。原告雖主張其薪資為
    每月4萬元，但所提資料與原告的客觀薪資所得資料及勞保
    投保資料(詳個資卷)並不一致，應依109年的最低基本工資2
    3,800元計算，計算後應為11,900元，原告超出該部分的請
    求，尚不可採。
　3.財物損失14,080元：經計算折舊後，機車部分僅得請求400
    元，安全帽為98元，手機依被告所提，原告所受價值減損為
    2,000元(本院卷第169頁)，總計為2,498元，原告未計算折
    舊的請求，尚有誤會，無法採取。
　4.精神慰撫金213,425元：原告因本件事故而受有左手肘挫傷
    併擦傷、右臀挫傷及左腳踝扭傷併擦傷等傷害，致其受有精
    神上痛苦，應為社會生活一般人之正常感受，依民法第195
    條第1項前段規定，原告得請求被告賠償非財產上之損害。
    本院依原告上述傷勢及雙方的客觀學經歷資料(為保護當事
    人個資，詳卷)，及審酌其他應考量精神慰撫金數額應注意
    的事項，認原告請求賠償6萬元較為適當。
(三)依上，原告計可請求97,893元(14,115+9,380+11,900+2,498
    +60,000)。　
四、綜上，原告依侵權行為法律關係請求被告給付97,893元及自
    110年3月25日起至清償日止，按年息5%計算之利息，有理由
    ，應准並判決如主文第1項，原告超出該准許部分的請求，
    無理由，應駁回。
五、本件事證已明，當事人其餘主張陳述及所提證據，經審酌後
    於本件判決結果無影響，故不詳論。
六、原告勝訴部分，係適用簡易程序所為被告敗訴之判決，依民
    事訴訟法第389條第1項第3款規定，應依職權宣告假執行。
    並依同法第392條第2項規定，宣告被告預供擔保，得免為假
    執行。至原告敗訴部分，其假執行之聲請已失依據，應併駁
    回。
七、因本件為附帶民事訴訟，至本院言詞辯論終結時止並無訴訟
    費用支出，故不為訴訟費用負擔的宣告。
中　　華　　民　　國　　111 　年　　4 　　月　　22　　日
            臺灣臺北地方法院臺北簡易庭
                                    法  官  詹駿鴻
以上正本證明與原本無異。
如不服本判決，應於判決送達後20日內向本院提出上訴狀。（須
按他造當事人之人數附繕本）如委任律師提起上訴者，應一併繳
納上訴審裁判費。
中　　華　　民　　國　　111 　年　　4 　　月　　22　　日
                                    書記官   徐宏華